hr-HR: Metoda ugradnje obloge: Čičak-traka; Magnet; Neljepljivo (protuklizno/tkanina); Samoljepljivo; Statičko prianjanje; Ostalo
zh-CN: 衬里安装方法: 魔术贴; 磁吸式; 非粘性（抓握/织物）; 自粘式; 静电吸附; 其他
ru: Метод установки облицовки: Липучка; Магнитный; Не приклеивается (ручка/ткань); Самоклеящийся; Статическое прилипание; Другой
bg-BG: Метод за монтаж на облицовката: Кука и примка; Магнитно; Незалепващо (чрез захват/плат); Самозалепващо се; Статично прилепване; Друго
da: Linermonteringsmetode: Burrebånd; Magnetisk; Ikke-klæbende (greb/stof); Selvklæbende; Statisk klæben; Andet
ja: ライナーの取り付け方法: フック＆ループ; マグネット式; 非粘着性（グリップ/布地）; 自己粘着; 静電粘着; その他
zh-TW: 襯墊安裝方式: 魔鬼氈; 磁性; 非黏性 (止滑/織物); 壓敏膠; 靜電吸附; 其他
hu: Bélés beépítési módszer: Tépőzár; Mágneses; Nem tapadó (fogás/szövet); Öntapadó; Statikus tapadás; Egyéb
ko: 라이너 설치 방식: 후크 앤 루프; 자기식; 비접착식(그립/패브릭); 자가접착식; 정전기 부착; 기타
cs: Způsob instalace podložky: Suchý zip; Magnetické; Bez lepidla (přilnavost/textilie); Samolepicí; Statické přilnutí; Jiné
fr: Système de fixation de la doublure: La boucle du crochet; Magnétique; Non adhésif (adhérence/tissu); Autocollant; Adhérence statique; Autre
vi: Phương pháp lắp đặt tấm lót: Khóa dán; Từ tính; Không dùng keo (dạng bám/vải); Tự dính; Độ bám tĩnh; Khác
sv: Metod för installation av foder: Krok & slinga; Magnetisk; Icke-vidhäftande (grepp/tyg); Självhäftande; Statiskt fäste; Övrigt
nl: Installatiemethode voering: Klittenband; Magnetisch; Niet-klevend (grip/stof); Zelfklevend; Statische hechting; Overig
pt-BR: Método de instalação do revestimento: Fecho gancho e laço; Magnética; Não adesivo (aderência por atrito/tecido); Autoadesivo; Aderência estática; Outro
sl-SI: Metoda namestitve obloge: Kavelj in zanka; Magnetno; Nelepljivo (oprijem/tkanina); Samolepilna; Statični oprijem; Druga
fi: Vuorin asennusmenetelmä: Tarranauha; Magneettinen; Ei-liimautuva (pito/kangas); Itseliimautuva; Staattinen kiinnitys; Muu
de: Installationsmethode des Liners: Klettband; Magnetisch; Nicht klebend (Griff/Gewebe); Selbstklebend; Statische Haftung; Sonstiges
en: Liner installation method: Hook & loop; Magnetic; Non-adhesive (grip/fabric); Self-adhesive; Static cling; Other
es: Método de instalación del revestimiento: Velcro; Magnético; No adhesivo (agarre/tela); Autoadhesivo; Adhesivo estático; Otros
nb: Metode for installasjon av foring: Krok og løkke; Magnetisk; Ikke-klebende (grep/stoff); Selvklebende; Statisk klamring; Annet
lt-LT: Įdėklo tvirtinimo būdas: Kabliukas; Magnetiniai; Nelipnus (sukimo paviršius / audinys); Lipni; Statinis sukibimas; Kita
it: Metodo di installazione del rivestimento: Gancio e anello; Magnetico; Non adesivo (impugnatura/tessuto); Autoadesivo; Aderenza statica; Altro
ro-RO: Metoda de instalare a căptușelii: Scai; Magnetic; Neaderent (aderență/material textil); Autoadeziv; Electrostatic; Altele
pl: Metoda instalacji okładziny: Rzep; Magnetyczne; Bez kleju (antypoślizgowy / materiałowy); Samoprzylepne; Statyczne; Pozostałe
tr: Astar kurulum yöntemi: Cırt cırtlı; Mıknatıslı; Yapışkan olmayan (tutucu/kumaş); Kendinden yapışkanlı; Statik yapışan; Diğer
pt-PT: Método de instalação do revestimento: Gancho; Magnético; Não adesivo (aderência/tecido); Auto-aderente; Aderência estática; Outro
el: Μέθοδος εγκατάστασης επένδυσης: Με βέλκρο; Μαγνητική; Μη κολλητικό (λαβή/ύφασμα); Αυτοκόλλητη; Στατικός ηλεκτρισμός; Άλλο
sk-SK: Metóda inštalácie vložky: Suchý zips; Magnetický; Nelepivý (s protišmykom/textilná); Samolepiaci; Statické priľnutie; Iné
th: วิธีการติดตั้งแผ่นรองกันซึม: ตะขอและห่วง; แม่เหล็ก; แบบไม่ใช้กาว (ยึดด้วยผิวกันลื่น/เนื้อผ้า); แบบมีกาวในตัว; แบบยึดเกาะเหนียวแน่น; อื่นๆ